臺灣士林地方法院民事判決　　　　　　　 96年度訴字第937號
原　　　告　臺灣中小企業銀行股份有限公司
法定代理人　丁○○
訴訟代理人　乙○○
被　　　告　甲○○　　前住臺北.
　　　　　　丙○○
上列當事人間清償債務事件，本院於民國96年12月10日言詞辯論
終結，判決如下：
    主  文
被告應連帶給付原告新臺幣壹佰壹拾萬仟柒佰陸拾肆元及如
附表所示之利息、違約金。
被告甲○○應給付原告新臺幣玖萬捌仟肆佰零壹元，及其中玖萬
肆仟捌佰肆拾肆元自民國九十六年三月八日起至清償日止，按週
年利率百分之十八點八計算之利息。
訴訟費用新臺幣壹萬仟肆佰貳拾陸元，其中百分之九十二即新
臺幣壹萬貳仟參佰伍拾貳元由被告連帶負擔，餘由被告甲○○負
擔。
本判決第一項、第二項於原告分別以新臺幣拾捌萬元、新臺幣
萬仟元供擔保後，各得假執行。
    事實及理由
壹、程序部分：
一、本件係因兩造間消費借貸及信用卡使用契約之法律關係而生
    之訴訟，兩造已合意由本院為管轄法院，分別有兩造所訂授
    信約定書條款（下稱系爭授信契約）第12條（見本院卷第14
    、15頁）、信用卡約定條款（下稱系爭條款）第24條（見本
    院卷第27頁）在卷為憑。是依民事訴訟法第24條規定，本院
    自有管轄權法院，合先敘明。
二、被告經合法通知，均無正當理由未於言詞辯論期日到場，核
    無民事訴訟法第386 條各款所列情形，爰依原告聲請，由其
    一造辯論而為判決。
貳、實體部分：
一、原告起訴主張：
（一）被告甲○○於民國92年3 月25日邀同被告丙○○（下與甲
      ○○合稱被告，分則逕稱其姓名）為連帶保證人，向伊借
      款新臺幣（下同）170 萬元（下稱系爭借款），並簽立借
      據（下稱系爭借據）及系爭授信契約。約定借款期限自92
      年3 月26日起至102 年3 月26日止，利息利率則按伊所定
      基準利率加1.65% 機動計收（96年2 月27日遲延時起為5.
      45%） ，並自撥款日起按月平均攤還本息。若有一期未依
      約償付本金時，依系爭授信契約第5 條第1 項、系爭借據
      第4 、5 條等約定，系爭借款視為全部到期，即應按約定
      利率計付遲延利息，並自到期日起，6 個月以內部分，依
      約定利率10% ，逾6 個月部分，依約定利率20% 加計違約
      金。詎甲○○自撥款後僅繳款至96年2 月26日，即未再按
      期攤還本息，尚欠本金113 萬3764元，依系爭授信契約、
      系爭借據上開約定，應視為全部到期。又丙○○為甲○○
      之連帶保證人，自應與甲○○就系爭借款負連帶清償之責
      。職是，伊得本於系爭借據、授信契約、連帶保證契約關
      係，請求被告連帶給付如附表所示本金、利息、違約金。
（二）甲○○於91年1 月9 日與伊訂立信用卡使用契約，並簽立
      系爭條款。伊依約交付卡號0000-0000-0000-0000 之信用
      卡（下稱系爭信用卡）予甲○○。依系爭條款約定，甲○
      ○得持系爭信用卡於特約商店消費刷卡。然甲○○應於每
      月21日前繳付當期應付帳款，如未能清償，則應依系爭條
      款第15條第1 、3 項規定，以循環信用之方式，繳納最低
      應繳金額以上之數額，且於清償消費款本金前，依照循環
      信用利率為週年利率18.8% 計息。如有2 期未繳付最低應
      繳金額或所繳金額未達伊所定之最低應繳金額者，依系爭
      條款第22條第1 項、第21條第1 項第3 款約定，甲○○即
      喪失期限利益，債務應視為全部到期。詎甲○○自發卡日
      起至95年11月7 日止，陸續使用系爭信用卡記帳消費，截
      至95年11月7 日止，總計尚有消費款9 萬4844元、期前循
      環信用利息1,027 元，共計9 萬5871元未清償。且被告甲
      ○○自95年11月8 日起即未依約按月給付最低應繳金額迄
      今，早已超過2 期以上，依上述約定已喪失期限利益，應
      自斯時視為全部到期。又自95年11月8 日起至96年3 月7
      日止之循環信用利息3557元，甲○○亦未繳付。是故，伊
      得本於系爭條款之約定，請求甲○○給付系爭信用卡消費
      款本金、期前利息、已發生之遲延利息共計9 萬8401元，
      並消費款本金部分自96年3 月8 日起至清償日止，按上述
      約定利率18.8% 計算之約定遲延利息等語。並聲明除訴訟
      費用、假執行擔保金外餘如主文所示。
二、原告主張上開事實，已據其提出與所述相符之系爭借據、系
    爭授信契約、基準利率表、連線作業查詢單、國際信用卡申
    請書，系爭條款等為證，且為甲○○於準備程序中所自認，
    應堪信為真實。
三、按借用人應於約定期限內，返還與借用物種類、品質、數量
    相同之物；遲延之債務，以支付金錢為標的者，債權人得請
    求依法定利率計算之遲延利息，但約定利率較高者，仍從其
    約定利率，民法第478 條、第233 條第1 項分別定有明文。
    又按系爭借款所定任何一宗債務不依約清償本金時，借款人
    即喪失期限利益，債務視為全部到期，除應依系爭借據約定
    利率計算遲延利息外，逾期在6 個月以內者，按上開利率10
    % ，超過6 個月者，按上開利率20% 計付違約金，此觀諸系
    爭授信條款第5 條第1 項、系爭借據條款第4 、5 條自明。
    甲○○既於96年2 月26日起未依約繳付本金及利息，依據系
    爭授信條款第5 條第1 項、系爭借據條款第4 、5 條等約定
    ，應自96年2 月27日起視為全部到期。又甲○○至96年2 月
    27止尚有本金113 萬3764元未清償，丙○○為甲○○之連帶
    保證人，是原告本於消費借貸及連帶保證契約之法律關係，
    請求被告連帶清償如上開本金及自96年2 月28日起按約定利
    率5.45% 計算之利息及約定違約金（詳如附表所示），自屬
    有據，應予准許。又按系爭信用卡消費款有2 期未繳付最低
    應繳金額或所繳金額未達原告所定之最低應繳金額者，持卡
    人即喪失期限利益，債務應視為全部到期，此觀諸系爭信用
    卡條款第22條第1 項、第21條第1 項第3 款自明。甲○○既
    於95年11月8 日起未依約繳付系爭信用卡消費款最低應繳金
    額，依據系爭信用卡條款約定，即應視為全部到期。從而，
    原告本於系爭條款之約定，請求甲○○給付系爭信用卡消費
    款本金、期前利息、已發生之遲延利息共計9 萬8401元，及
    消費款本金部分自96年3 月8 日起至清償日止，按上述約定
    利率18.8% 計算之約定遲延利息，亦屬有據，而應准許。
四、原告陳明願供擔保，請求宣告假執行，核無不合，爰酌定相
    當之擔保金額，予以准許。
五、本院並依職權確定本件訴訟費用額1 萬3426元（即裁判費1
    萬3276元、公示送達登報費150 元），並諭知由敗訴之被告
    依主文第3 項所示比例連帶或各別負擔。
六、據上論結，原告之訴為有理由，依民事訴訟法第385 條第1
    項前段、第78條、第85條第1 項、第2 項、第390 條第2 項
    ，判決如主文。
中　　華　　民　　國　　96　　年　　12　　月　　28　　日
                  民事第三庭  審判長法　官　鍾任賜
                                    法  官  施月燿
                                    法  官  王沛雷
以上正本證明與原本無異。
如對本判決上訴，應於判決送達後20日內向本院提出上訴狀。
中　　華　　民　　國　　97　　年　　 1　　月　　 2　　日
                    　　　　　    　書記官  林豐圃
附表
┌──┬────┬──────┬────┬────────────┐
│編號│請求金額│計息期間    │週年利率│違約金                  │
│    │        │            │ （%）  │                        │
├──┼────┼──────┼────┼────────────┤
│ 1  │113 萬  │96.02.27起至│ 5.450  │自96年3 月2 日起至清償日│
│    │3764元  │清償日止    │        │止，逾期在6 個月內者，按│
│    │        │            │        │約定利率10%，超過6個月者│
│    │        │            │        │，按約定利率20%計付。   │
└──┴────┴──────┴────┴────────────┘
